# 软件企业充值按次消费收入确认

提问人：yuanxuwen 时间：2021-02-08 08:05:03
请教陈版主，软件企业采取先充值，按次消费方式。比如一个合同 10 万，可以使用企业软件 20 次，合同未约定时间，但约定不退款。这种情况下，怎么确认收入呢？可否当作销售软件一次性确认，即不管客户用不用，用多少次，因为不会退款，后续也不提供服务。还是说，仍然是要按次消耗计收入呢？谢谢！

回答人：chenyiwei
这里要考虑的问题是：在账号开通后，本企业后续还有那些服务义务，例如随时提供升级版本和技术支持、软件使用时是否需连接本公司的网络（从而本企业必须维护确保网络环境的可用性）等。
如果没有后续升级服务，同时用户使用软件的情况直接记录在本地硬盘的注册表或者数据库中，后续使用过程中无需访问本企业的网络，则这种情况是可以在开通账号时一次性确认收入的。但如果存在较大的后续服务，以及软件的正常运行依赖于本企业的网络环境等，则可能在一段时间内按次确认收入是恰当的。